# 对寄售仓库是否具有控制权

提问人：qiyixuan 时间：2021-05-12 11:21:51
请教陈版，有这项问题需要解答：一般拟上市企业 有寄售模式确认的收入（按领用确认） ，企业结合对寄售仓库的管理模式，公司对寄售仓库是否具备控制权，寄售产品灭失或损毁时一般在合同约定有明确的权责划分，寄售产品是否处于公司的控制之下？
我的理解是：公司对寄售仓库不具有控制权。但是公司对寄售仓参与管理，公司通过定期对账、定期盘点等控制活动对寄售仓库进行管理；存放在寄售仓库的寄售产品在客户领用之前处于公司的控制之下 。
对寄售仓库不具有控制权，但是对寄售产品具有控制权，这个结论对吗？这个结论对原来收入准则和新收入准则都适用吗
谢谢陈版

回答人：chenyiwei
这里要关注如何理解“控制权”的定义。根据新收入准则，控制权的定义是“能够主导该商品的使用并从中获得几乎全部的经济利益”。如果货物在经买方验收，进入寄售仓库后，非因质量原因，卖方不能收回或替换已入仓的货物，只能由买方根据其生产、销售的需求予以领用，则此时商品的控制权已转移给买方，主帖中提到的“公司通过定期对账、定期盘点等控制活动对寄售仓库进行管理”只是一种知情权，属于保护性权利，不能据此认为卖方对寄售仓库中的货物仍具有控制权。